臺灣臺南地方法院刑事判決            100年度交訴字第109號
公  訴  人  臺灣臺南地方法院檢察署檢察官
被      告  王英智
上列被告因公共危險案件，經檢察官提起公訴（100年度偵字第6
537、8536號），被告於準備程序進行中就被訴事實為有罪之陳
述，經本院合議庭裁定由受命法官獨任進行簡式審判程序後，判
決如下：
    主    文
王英智因過失致人於死，處有期徒刑柒月；又駕駛動力交通工具
肇事，致人死而逃逸，處有期徒刑玖月；又駕駛動力交通工具肇
事，致人傷而逃逸，處有期徒刑柒月。應執行有期徒刑壹年捌月
。緩刑肆年，於緩刑期間付保護管束，並應依執行檢察官之命令
，向指定之政府機關、政府機構、行政法人、社區或其他符合公
益目的之機構或團體，提供壹佰貳拾小時之義務勞務。
    事    實
一、王英智於(一)民國100年3月26日上午6時25分許，駕駛車號556
    1-JF號自小客車，沿臺南市○區○○路內側道路由西往東方
    向行駛，行至該路口與長榮路3段路口時，王英智應注意行
    車速度，應依標誌及標線之規定（小東路方向速限為60公里
    ），及行駛至交岔路口，其行進應遵守燈光號誌之指示，而
    依當時日間自然光線、天氣晴朗、路面乾燥無缺陷、視距良
    好之情形下，無不能注意之情事，竟疏於注意，以高達70公
    里之時速超速闖紅燈行駛，致與沿長榮路3段由北往南方向
    綠燈行駛至事故地點，由江雪華所駕駛之162-ENY號重機車
    發生碰撞，造成江雪華人車倒地，嗣經送醫於同日上午10時
    30分許，因車禍受頭部外傷併顱底骨折等傷而不治死亡，王
    英治肇事後竟未保持現場、未報警救護亦未留下任何資料，
    即駕車繼續沿小東路西向東方向逃逸；再於(二)同日6時30分
    許，駕駛上開車輛，行經小東路與小東路147巷口，為逃避
    事實(一)之刑責，未注意車前狀況即冒然欲往小東路147巷口
    左轉，再與沿小東路由東向西方向行駛，由黃世豪所駕駛之
    LA9-112號重機車發生擦撞，造成黃世豪因而受傷（過失傷
    害部分未據告訴），王英智依然未保持現場、未報警救護、
    未留下任何資料，即駕車往小東路147巷內方向逃逸。嗣經
    員警據報到場處理，並由目擊本案交通事故之路人黃加豪提
    供肇事車輛號牌5561-JF，循線在王英智址設臺南市○○區
    ○○路260巷2號前，查扣上開肇事之5561-JF號自小客車，
    而知上情。
二、案經臺灣高雄地方法院檢察署檢察官相驗後移送暨臺南市政
    府警察局第一分局報請臺灣臺南地方法院檢察署檢察官偵查
    起訴。
    理    由
一、本件係經被告王英智於準備程序中為有罪之表示，而經本院
    裁定以簡式審判程序加以審理，依刑事訴訟法第273條之2、
    第159條第2項之規定，不適用傳聞法則有關限制證據能力之
    相關規定，合先敘明。
二、訊據被告王英智對於上揭事實坦承不諱，並據被害人之父江
    南興於警偵中、證人黃加豪於警詢中、證人陳泰龍、黃世豪
    、王英隆於偵訊時分別證述在卷，復有江雪華之國立成功大
    學醫學院附設醫院診斷證明書、黃世豪之奇美醫療財團法人
    奇美醫院診斷證明書、被告持用之行動電話0000000000於10
    0年3月26日至27日肇事前後之雙向通聯紀錄、車輛詳細資料
    報表、道路交通事故現場圖、道路交通事故調查報告表(一)、
    (二)各1份、現場暨採證照片57張、監視器翻拍照片6張、臺南
    市政府警察局勘察採證報告1份（見警卷第37頁、第39頁、
    第41-45頁、第54頁、第60-95頁、第105-157頁）在卷可稽
    。又被害人江雪華係因本件車禍致頭部外傷併顱底骨折等傷
    而不治死亡，亦據臺灣臺南地方法院檢察署檢察官督同檢驗
    員相驗屬實，有相驗筆錄、檢驗報告書、相驗屍體證明書各
    1份及相驗照片4張附卷可憑（見臺灣高雄地方法院檢察署
    100年度相字第524號卷第41頁、第44頁、第49-55頁、第57-
    58頁）。按行車速度，依速限標誌或標線之規定；汽車行駛
    至交岔路口，其行進應遵守燈光號誌之指示，道路交通安全
    規則第93條第1項、第102條第1項第1款分別定有明文。被告
    為汽車駕駛人，自應注意及此。又本件事故發生當時日間自
    然光線、天氣晴朗、路面乾燥無缺陷、視距良好等情，有上
    揭道路交通事故調查報告表(一)1份在卷可參（見警卷第62頁
    ），是被告客觀上並無不能注意之情事，然被告於上揭時、
    地駕駛汽車疏未注意上揭交通安全規則，以時速70公里超速
    闖紅燈行駛撞擊被害人江雪華發生車禍致被害人江雪華傷重
    不治死亡，被告於本件車禍之發生，顯有過失。是被害人江
    雪華係因本件車禍死亡，既如前述，則被害人江雪華之死亡
    與被告之過失行為間，即有相當因果關係。因此，本件被告
    過失致人於死及肇事逃逸之犯行，事證明確，應予依法論科
    。
三、核被告王英智於事實(一)所為，係犯刑法第276條第1項之過失
    致死罪，及同法第185條之4肇事致人死而逃逸罪；於事實(二)
    所為，係犯刑法第185條之4之駕駛動力交通工具肇事致人傷
    而逃逸罪。被告所犯上開三罪間，犯意各別，行為互殊，罪
    名有異，應予分論併罰。爰審酌被告於肇事後，未停車察看
    被害人江雪華、黃世豪之傷勢，亦未對江雪華、黃世豪採取
    救護措施，復未報告警察機關且留在現場待警前來處理，即
    逕行駕車離開現場，惡性非輕，然念事後業與被害人江雪華
    之家屬、黃世豪達成和解，賠償損害，有高雄市仁武區調解
    委員會調解筆錄、和解書及江南興之存摺影本各1份在卷可
    參（見臺灣臺南地方法院檢察署100年度偵字第6537號卷第
    29頁、100年度相字第658號卷第71頁、本院卷第24-26頁）
    ，並審酌被告之品行、生活狀況、智識程度（國中畢業），
    及犯後坦承犯行，態度尚非不佳等一切情狀，分別量處如主
    文所示之刑，並定其應執行之刑。末查，被告前未曾犯罪受
    有刑之宣告，有臺灣臺南地方法院檢察署刑案資料查註紀錄
    表及臺灣高等法院被告前案紀錄表各1份在卷可憑，其因一
    時失慮致犯本罪，且已與被害人及被害人家屬達成調解、賠
    償損害，信被告經此科刑之教訓，已足資警惕，應無再犯之
    虞，本院因認被告所受宣告之刑，以暫不執行為適當，併予
    宣告緩刑4年，以啟自新。又被告違反交通規則肇事而致人
    於死、傷，並肇事逃逸，顯係駕駛車輛時之態度過於輕忽，
    且欠缺守法之正確觀念，為強化其法治概念，為促使被告於
    緩刑期間，能深知戒惕，且知法守法，預防其再犯，以避免
    緩刑之宣告遭撤銷，爰依刑法第74條第2項第5款規定，命被
    告應依執行檢察官之命令，向指定之政府機關、政府機構、
    行政法人、社區或其他符合公益目的之機構或團體，提供12
    0小時之義務勞務，併依刑法第93條第1項第2款規定，於緩
    刑期間付保護管束。末按刑法第38條第1項第2款所定供犯罪
    所用之物得沒收者，依實務上見解，必於犯罪有直接關係者
    ，始屬相當，如間接使用者則不包括在內（最高法院18年上
    字第1427號、51年台非字第13號判例，及司法院院字第141
    號解釋參照）。查，本件被告雖駕駛車號5561-JF號自小客
    車而肇事，且該小客車為被告所有，惟該小客車並非以發生
    交通事故為目的，或專為發生交通事故之用，自不得宣告沒
    收，併此敘明。
據上論斷，應依刑事訴訟法第273條之1第1項、第299條第1項前
段，刑法第185條之4、第276條第1項、第51條第5款、第74條第1
項第1款、第2項第5款、第93條第1項第2款，刑法施行法第1條之
1，判決如主文。
本案經檢察官王誠到庭執行職務。
中    華    民    國   100    年    9     月    28    日
                    刑事第十五庭  法  官  林福來
以上正本證明與原本無異。
如不服本判決應於收受本判決後10日內向本院提出上訴書狀，並
應敘述具體理由。其未敘述上訴理由者，應於上訴期間屆滿後20
日內向本院補提理由書狀（均須按他造當事人之人數附繕本）「
切勿逕送上級法院」。
                                  書記官  李淑惠
中    華    民    國   100    年    9     月    29    日
附錄本判決論罪科刑法條：
刑法第185條之4
駕駛動力交通工具肇事，致人死傷而逃逸者，處6月以上5年以下
有期徒刑。
刑法第276條第1項
因過失致人於死者，處2年以下有期徒刑、拘役或2千元以下罰金
。